【裁判字號】    97,台抗,236
【裁判日期】    970327
【裁判案由】    誣告聲請再審
【裁判全文】
最高法院刑事裁定              九十七年度台抗字第二三六號
抗  告  人  甲○○
上列抗告人因反訴人乙○○等反訴誣告案件，不服台灣高等法院
台中分院中華民國九十七年一月九日駁回聲請再審之裁定（九十
七年度聲再字第一０號），提起抗告，本院裁定如下：
    主  文
抗告駁回。
    理  由
本件原裁定以抗告人甲○○對於台灣高等法院台中分院八十五年
度上更(一)字第五七號反訴人乙○○等反訴誣告一案確定判決聲請
再審，其聲請意旨略稱：原審八十五年度上更(一)字第五七號確定
判決事實認定抗告人「自民國七十八年二月一日起，承租財團法
人基督教神召會福音傳播協會所有位於台中市西屯區福上巷十七
弄二一號之房屋，以開設信愛托兒所」，惟台灣台中地方法院八
十年度易字第二六二七號刑事判決理由二則認定「信望愛托兒所
亦為財團法人之一單位」，原審法院九十三年抗更字第五號裁定
理由三則謂「信愛托兒所係劉景儒未經法人同意擅自讓與抗告人
（即自訴人、再審聲請人）」，上開判決對於系爭「信望愛托兒
所」與抗告人間之法律關係顯有歧異，有行再審之必要。又原確
定判決理由二所採證人林憲鈺之證詞，與八十三年度民執八字第
一四一二號卷，八十三年四月二十八日丙○○簽立切結書及林憲
鈺於八十三年九月十五日在民事執行處證述之內容，顯有不同，
真偽難辨，實有再行審判之必要云云。惟按有罪判決確定後為受
判決人之利益聲請再審者，必其聲請理由合於刑事訴訟法第四百
二十條所列各款情形之一者，始得准許之。經核抗告人所述上開
各情及相關證據，或屬已存在於原審卷宗內，並已加以審酌，非
屬確實之新證據，或與本案認定之事實無涉，均無法動搖原確定
判決之基礎，經核抗告人聲請再審所提之台灣台中地方法院八十
年度易字第二六二七號刑事判決、原審九十三年抗更字第五號刑
事裁定、八十三年四月二十八日丙○○簽立切結書及林憲鈺八十
三年九月十五日民事執行處之執行調查筆錄等影本，經核均非刑
事訴訟法第四百二十條第一項第一款至第六款所謂得聲請再審之
情形。復查台灣台中地方法院八十年度易字第二六二七號刑事判
決理由二「信望愛托兒所亦為財團法人之一單位」乙節係該案被
告乙○○等人之辯解，另原審九十三年抗更字第五號裁定理由三
「信愛托兒所係劉景儒未經法人同意擅自讓與自訴人」等詞則係
另案辯護人為反訴人乙○○提出之辯護意旨狀內容，均非法院認
定之事實，是抗告人徒指上開判決內容與原審八十五年度上更(一)
字第五七號判決事實認定之法律關係顯有歧異云云，顯有未洽。
再原審八十五年度上更(一)字第五七號判決所採證人林憲鈺之證詞
，與台灣台中地方法院八十三年度民執八字第一四一二號卷內八
十三年四月二十八日丙○○簽立之切結書及林憲鈺於八十三年九
月十五日在該院民事執行處所證內容，並無矛盾或互相牴觸，抗
告人指稱上開內容真偽難辨，亦有未合。抗告人所執上開再審理
由，無一符合前述法律規定得為聲請再審理由之要件，抗告人據
以聲請再審，洵無理由，原裁定依刑事訴訟法第四百三十四條第
一項規定駁回其再審之聲請，經核於法尚無不合。抗告意旨仍執
陳詞，泛言指摘原裁定不當，難認有理由，應予駁回。
據上論結，應依刑事訴訟法第四百十二條，裁定如主文。
中    華    民    國  九十七  年    三    月  二十七  日
                      最高法院刑事第十庭
                          審判長法官  洪  文  章
                                法官  王  居  財
                                法官  郭  毓  洲
                                法官  黃  梅  月
                                法官  邱  同  印
      本件正本證明與原本無異
                                      書  記  官
中    華    民    國  九十七  年    四    月    二    日
                                                      Ｅ


司法院資訊處製作；財團法人民間司法改革基金會備份。
